臺灣雲林地方法院民事判決
111年度訴字第198號
原      告  巫佩璇    住○○市○○區○○路○段0號4樓之19
訴訟代理人  王瑞甫律師
被      告  陳家榆  
訴訟代理人  廖元應律師
上列當事人間請求損害賠償事件，本院於民國111年10月4日言詞
辯論終結，判決如下：
    主  文
被告應給付原告新台幣參萬元，及自民國一百一十一年四月二十
六日起至清償日止，按年息百分之五計算之利息。
原告其餘之訴駁回。
訴訟費用，由被告負擔十分之一；餘由原告負擔。
本判決第1項得假執行。
原告其餘假執行之聲請駁回。
    事實及理由
壹、程序方面:
    按訴狀送達後，原告不得將原訴變更或追加他訴。但請求之
    基礎事實同一者，不在此限，民事訴訟法第255條第1項第2
    款定有明文。本件原告起訴聲明第2項原請求「被告應於其
    個人臉書頁面以公開方式張貼標楷體字型、14級字之如附件
    二所示道歉啟事，並使用置頂功能張貼六十日，且日後不得
    收回或删除。」嗣於民國111年7月26日具狀變更請求為「被
    告應將本判決，以字型十二號以上，刊登於蘋果日報雲嘉地
    區社會版一日。」（本院卷第235頁），核其上開變更請求
    之基礎事實同一，依上規定，核無不合，應予准許。
貳、實體方面:
一、原告主張:
㈠、緣原告於109年9月21日在雲林斗六康是美排隊購買口罩時與
    被告結識，並應被告所請而與其成為LINE好友、更將其加入
    原告所在之「雲林實名制口罩分享群」LINE群組内，以使被
    告得以及時知悉口罩資訊，並與其他口罩同好交流結識。嗣
    被告另透過兩造之共同口罩好友（下簡稱「罩友」）訴外人
    黃兆毅邀約原告於109年12月14日至斗六市第五大道餐廳與
    其二人共同用餐，原告於該時雖認與被告交情不深，然基於
    與其有共同之興趣、乃不疑有他前往赴約，而於用餐席間適
    聞被告提及其於豐泰企業公司任職同事之綽號為「阿本」，
    因原告未婚夫林彥佑（時任豐泰企業公司處長）亦在該公司
    任職，原告顧及同桌在場並非每人均為豐泰企業公司員工，
    被告可能有損害豐泰企業公司名譽之虞，故向被告表明自己
    亦有友人認識名為「阿本」之人。殊料聽聞此語之被告乃立
    即「偷拍」原告用餐之照片向其同事「阿本」（真實姓名「
　　曾吉本」）探問原告與未婚夫之隱私，並惡意未就所探得之
    資訊向原告查證即加油添醋，陸續傳述、散佈下列足以毁損
    原告名譽之不實言論：
  ⒈於109年12月間某日，被告竟將原告與未婚夫之合照傳送與訴
    外人黃兆毅，並以「她老公、而且我也認識」等語（原證1
    ），謊稱其亦認識原告老公以使訴外人黃兆毅對於其所傳述
    之「原告為已婚」此一不實訊息更加深信不疑。被告更於同
    年12月某日再趁與訴外人黃兆毅排隊購買口罩之機會，向訴
    外人黃兆毅稱：「你看她屁股這麼大，這種身型一定生過小
    孩。」等語，進一步以原告之身材再為造謠，而使實際上現
    仍未婚、無子女之原告遭訴外人黃兆毅誤解為已婚有小孩之
    婦女。就上情，原告直至109年12月20日與訴外人黃兆毅於7
    -11雲南門市碰面交換口罩時，經訴外人黃兆毅詢問婚姻狀
    態、有無孩子後，經原告向訴外人黃兆毅加以追問，始為知
    悉並立刻予以澄清。豈料被告於109年12月21日又傳訊予訴
    外人黃兆毅以「她也結婚很久了好嗎」、「不是單身」等語
    ，除再次傳述原告為已婚身份此一不實資訊外，其雖就日前
    所稱原告生過小孩乙節改稱「她真的沒生小孩」，然卻進一
    步更以「聽說努力很久了」等語，以原告努力很久生不出小
    孩之不實言論對原告之生育能力加以貶低（原證2第3頁）
　　，而自被告於該日更稱「哪有誤會她」、「是她說謊吼」等
    語（參見原證2第3頁），可見原告於此次前早已就自己未婚
    無子女之事加以澄清，然被告卻仍固執其虛言。嗣因訴外人
    黃兆毅又再次信以為真，而將該截圖截下向原告詢問，原告
    始知被告又再次向訴外人黃兆毅詆毁自己之名聲，原告對此
    甚感憤怒，乃於109年12月23日在未婚夫林彥佑之陪同下與
    被告之夫林東源（時任豐泰企業工程師）相約至全家便利商
    店，希望被告之夫林東源能代為轉達、請被告勿再對外造謠
    生事，而以兩造於該日晚間有傳訊、通話乙情（原證3），
    可證被告之夫林東源確有代為轉達，故原告本想事情應已圓
    滿了結。
  ⒉然被告竟未就此罷手，反於聽聞訴外人黃兆毅轉述：伊與原
    告（該時亦有原告友人陪同）於109年12月21、22日相約、
    連續兩日由原告開車載伊（與原告友人）一同北上前往台中
    市分子藥局盲排口罩之事（參見原證2第1、2頁）後，心生
    妒忌、明知原告與訴外人黃兆毅於109年12月21、22日皆係
    當日往返雲林台中並無過夜（參見原證2第2頁、原證4，「C
　　hao-YiHuang」即為訴外人黃兆毅），竟仍藉由與罩友們相
    約吃飯喝咖啡、排買口罩之機會，向兩造共同罩友傳達原告
    已婚卻仍與訴外人黃兆毅單獨至台中過夜、發生關係等不實
    言論，致原告遭共同罩友們誤認為係於已婚之狀態下仍與訴
    外人黃兆毅發生婚外情的不檢點淫亂之人。而就上情，原告
    係直至訴外人黃兆毅於110年1月17、21日突傳訊告知伊於近
    日遭「不同」罩友們多次詢問前所謠傳伊與原告間單獨出遊
    過夜事件、並詢問如何應答才能終止謠言之際（原證5，「J
　　asper Huang」即為訴外人黃兆毅），始覺事態有異，而原
    告隨後除亦遭罩友宥樺私訊詢問婚姻狀態外（原證6），更
    於110年1月28日於斗六大同路康是美購買口罩時巧遇訴外人
    楊寬耀、呂淑萍、林佳儒、莊雅鈴、蔡虹倫等人，而經訴外
    人楊寬耀直接詢問傳聞是否屬實（於該時訴外人林佳儒更對
    原告說：「妳都有老公了，怎麼還跟黃男在一起」、「你們
    大人的世界好恐怖喔」等語），原告於該時才察覺事態已嚴
    重到謠言已於與被告有所交往之罩友間廣傳，更對於空穴來
    風之謠言對自己的污衊甚感委屈憤怒，乃於當場直接拿出身
    分證及手機對話紀錄向訴外人楊寬耀等人自證清白，而於同
    日稍晚曾誤解原告人品之訴外人楊寬耀始透過訊息告知，罩
    友們於私下將原告說的很難聽，而被告於110年1月8日在斗
    六市家樂福亦有向一同排隊購買口罩之兩造共同罩友（即訴
    外人楊寬耀、呂淑萍、林佳儒、葉育伶、綽號「妙妙」之人
　　）傳達原告已婚卻仍與訴外人黃兆毅單獨至台中過夜、發生
    關係等不實言論（原證7，「Ken」即為訴外人楊寬耀，對話
    中「家魚」、「魚」即指被告，「Lu」即指林佳儒），原告
    至此始明白被告確係有意散播不實言論以詆毁原告名譽。原
    告為自證清白並遏止謠言廣傳，乃於110年1月30日在「雲林
    實名制口罩分享群」LINE群組内張貼澄清及懸賞啟示（原證
    8）。
  ⒊而於原告自行澄清後，訴外人黃兆毅突於110年2月3日傳其與
    被告間之對話紀錄予原告（原證9），而自此一對話紀錄
　　，原告始知被告過去屢屢以「綠茶」此一形容外表清純但靠
    引誘男性甚至出賣肉體獲得名利的女性之名詞稱呼原告，且
    訴外人黃兆毅於聽聞該稱呼後亦未制止被告，由此應可證原
    告於該時確已因被告散播之謠言而遭認定確與「綠茶」此一
    名稱相配，原告聲譽受損之情，灼然甚明。
㈡、而被告於見聞原告所張貼之澄清及懸賞啟示後，竟毫無反省
    悔改之意、反而做賊喊抓賊，基於使原告受刑事處分之主觀
    意圖，向臺灣雲林地方檢察署（下稱雲林地檢署）檢察官對
    原告提起加重誹謗、恐嚇告訴，此令素行良好、從未遭檢察
    官偵辦且不諳法令之原告惴惴不安，對於僅係為自證清白、
    查明真相的行為竟要受國家刑罰權制裁乙節，甚感驚惶。而
　　：
　⒈幸經該管雲林地檢察署檢察官明察秋毫，以110年度偵字第27
    90號不起訴處分書給予原告不起訴處分（原證10），該管檢
    察官並於不起訴處分理由中詳述：「㈡承前，警卷内附圖二
    對話内容大旨為告訴人（即本件被告，下同）向證人黃兆毅
    探聽告訴人（此部分應為「被告」，不起訴處分書有所誤繕
    ）與證人黃兆毅間共同出行之細節…，警卷内附圖五則係告
    訴人向證人黃兆毅透漏被告（即本件原告，下同）之男女關
    係、家庭情形…此揭各節均為告訴人所不否認，且為證人黃
    兆毅證述在卷，並有上開附圖各1份在卷可參，就此已可顯
    見，告訴人確實有探聽被告之行為，且私下向他人透漏被告
    之個人隱私事項，更有影射被告之男女關係，則在此情形下
    ，被告以附表編號1及編號2指稱告訴人詆毀名譽、誹謗、影
    射其有不倫男女關係等情，均確實為告訴人所為之行為，告
    訴人未反省自身探聽、透漏他人隱私行為有所不該，竟仍指
    稱被告陳述此揭事實便涉有誹謗犯嫌，要屬無稽，客觀上被
    告此揭貼文内容既均有所本，主觀上更係出於遭告訴人私下
    討論後之自我澄清、說明，在在均與誹謗罪之構成要件有所
    不符，難以該罪責將其相繩。」等語（參見原證10第3頁
　　）。足見本件被告明知自身探聽、透漏他人隱私行為而涉犯
    誹謗罪嫌在先，卻矢口否認其有為上開行為，反故意虛構足
    使原告受刑事處分之事實（即指摘原告是毫無根據而張貼澄
    清及懸賞啟示），逕向該管檢察官誣告原告有加重誹謗、恐
    嚇之犯行。
  ⒉再者，被告曾於110年1月底、2月初，向兩造共同罩友呂淑萍
    提及伊已去諮詢律師，律師研判此案可能告不成，然被告仍
    提起上開刑事告訴，此情係原告聽聞兩造共同罩友楊寬耀轉
    述得知，此有原告與訴外人揚寬耀110年2月7日LINE對話截
    圖（原證11）、 110年2月23日對話錄音檔（原證12）、錄
    音譯文（原證13）等可稽，益證被告明知原告於群組内所po
    出之文字，並無加重誹謗、恐嚇等犯行，卻仍率爾提告，意
    圖誣陷原告於罪，其涉犯刑法誣告罪嫌，甚為明確。
㈢、又被告除對原告於110年1月30日在「雲林實名制口罩分享群
　　」張貼澄清及懸賞啟示乙事，為前所述誣告犯行外，更對原
    告為下開恐嚇犯行：
  ⒈於110年1月31日，原告經訴外人黃兆毅告知:被告對原告張貼
    啟示，要找黑道出面與原告處理等語，此有110年1月31日對
    話錄音檔（原證14，内含2個檔案）、錄音譯文（原證14
　　，共2份）等可稽，二人對話中，訴外人黃男除提及「（原
    告問：…她那一天告訴你的時候，就直接說要找黑道講這件
    事了喔？）應該是說有提到這樣字眼這樣子」、「反正那些
    人就是有黑的背景存在」（見原證14第1份譯文）等語外，
    更提及「她好像詢問說看妳要怎麼樣的一個方式來處理這個
    事件這樣子」、「就是端看妳的處理方式，就是不管是白色
    的或者是黑色的力量，那如果是白色的話，那就是對薄公堂
    到底這樣子，那黑色的力量可能就是指黑道的部份，那她如
    果妳以黑道黑色的力量來處理這件事情的話，她可能那邊有
    相對應的人手或者人脈來處理這樣或者一起事件這樣子」（
　　見原證14第2份譯文第1頁）、「她是說看妳要怎樣一個方式
    來說如果要用黑道的話她那邊也有人，相對應的人可以跟妳
    玩這樣」（見原證14第2份譯文第2頁）等語。顯然被告乃係
    有意請訴外人黃兆毅向原告轉達其要找黑道處理此事。另原
    告亦曾由訴外人黃兆毅處得知被告揚言要找「林内茶行的朋
    友」、「集思廣益」等語（雖無錄音，但透過開庭詰問黃兆
    毅即可證實），被告上開種種言論，均使完全沒有任何黑道
    背景之原告備感害怕、恐懼。
  ⒉且110年2月3日訴外人黃兆毅又與原告聯繫，證實被告確實欲
    找黑道來與原告商談上開澄清及懸賞啟示，此有110年2月3
    日黃兆毅與原告之對話錄音檔（原證16），錄音譯文（原證
    17）等可稽，二人對話中，黃男提及「就是說找黑勢力的人
    然後我都把它形容是三教九流這樣子啦」、「（原告問：她
    有直接說找黑勢力的，但是是你跟我講的變成三教九流？
　　）我就不想要講黑道這樣子」，意指伊不想直接講黑道，而
    將黑道形容成三教九流。亦證實被告確實有放話欲找黑道，
    更加深原告之恐懼，並致使原告精神時刻處於緊繃恐慌狀態
　　，甚至於須親友陪同才敢外出。
  ⒊再者，兩造之共同友人即訴外人楊寬耀於110年3月27日透過L
    INE告知原告，被告向伊對原告放話「你（指原告）最好是
    和平解決」、「不然我也雲林住20年了」等語，楊寬耀同時
    轉告「她希望你別在搞小動做」，而楊寬耀亦於110年3月31
    日察覺被告確有欲透過其向原告放話之情，此有原告與訴外
    人楊寬耀LINE對話截圖3紙（原證18）可稽。且楊寬耀又於1
    10年5月14日透過LINE轉貼伊與被告間之對話截圖予原告觀
    覽，截圖中可見被告表示「沒錯～～可她（指原告）沒想到會
    碰到一個不怕死的了」、「沒有法律，還有朋友啊她敢亂來
    的話」，此有原告與訴外人楊寬耀110年5月14日LINE對話截
    圖（原證19）可稽，被告頻頻向兩造共同友人（即訴外人黃
    兆毅、楊寬耀）明示、暗示欲找黑道對付原告之言論，加以
    之前被告惡人先告狀之誣告行為等，在在讓原告擔憂、懼怕
    、恐懼，致身心上產生明顯焦慮、恐慌焦慮、情緒憂鬱等症
    狀而需長期至身心科就診，此有中山醫學大學附設醫院（
　　下稱中山醫院）診斷證明書1紙（原證20）可稽，更須定期
    服用抗憂鬱症之藥物（原證21）。
㈣、末原告對於被告不分青紅皂白所為之種種實感莫名、憤怒，
    更因被告上開所為承受極大之精神上痛苦（原告已嚴重到需
    定期前往身心科就診，參見原證20、原證21），然被告於犯
    後對原告卻毫無悔意，反於原告為澄清及懸賞啟示後，又向
    兩造共同罩友訴外人楊寬耀佯稱「聽說她到處放話說，想叫
    誰當證人就叫誰耶好厲害」，再次使訴外人楊寬耀於110年4
    月9日在公開場合對原告加以質問，進而發生爭吵，原告於
    該日終於忍無可忍，憤而私訊被告要討公道，豈料被告竟厚
    顏無恥否認其私下所言，反指摘係原告自己對號入座（原證
    22），毫無向原告道歉之悔過之心。
㈤、按因故意或過失，不法侵害他人之權利者，負損害賠償責任
　　。不法侵害他人之身體、健康、名譽、自由、信用、隱私、
    貞操，或不法侵害其他人格法益而情節重大者，被害人雖非
    財產上之損害，亦得請求賠償相當之金額。其名譽被侵害者
　　，並得請求回復名譽之適當處分。民法第184條第1項前段、
    第195條第1項分別定有明文。查被告於上開㈠之所為，已侵
    害原告之名譽權至鉅，爰請求被告賠償原告新台幣（下同）
    40萬元之精神慰撫金，並將判決書刊登載蘋果日報雲嘉地區
    社會版一日，以資回復原告之名譽;被告有於上開㈡向雲林地
    檢署檢察官誣告之行為，並致原告名譽權受損，原告就此請
    求被告給付30萬元之慰撫金;被告於上開㈢之所為，係對原告
    為恐嚇，而致原告自由權受到侵害，爰請求被告給付30萬元
    之慰撫金。另原告就被告所為上開誣告、恐嚇犯行，業於11
    0年12月初向雲林地檢署提起誣告告訴，並經該署以110年度
    偵字第8442號誣告等案件偵辦在案（原證23），併予敘明等
    語。
㈥、並聲明:
  ⒈被告應給付原告100萬元，及自本起訴狀繕本送達翌日起至清
    償日止，按年息百分之5計算之利息。
  ⒉被告應將本判決以字型12號以上，刊登於蘋果日報雲嘉地區
    社會版一日。
  ⒊訴訟費用由被告負擔。
  ⒋原告願供擔保，請准宣告假執行。
二、被告抗辯:
㈠、被告否認原告之主張及所舉證據的真正，原證10不起訴處分
    書僅得作為附件，不得做為證據，原告應證明被告確有散布
    侵害原告的名譽之具體事實。另就原告主張賠償的部分，參
    酌原證18，原告於3 月27日仍對外回應說「那句話真好笑，
    雲林住了二十年？我們台灣住了快四十年」等語，可見原告
    乃活躍、積極、樂觀，非如原證20、21所舉之有憂鬱情緒、
    負面思考、自殺意念等症狀，故難以證明該損害為被告所造
    成。原告也應證明「綠茶」在一般人認為是婦女負面的字眼
　　。
㈡、證人黃兆毅及原告有提到楊寬耀，證人曾昭梅也說他是聽楊
    寬耀說的，但是否有此人，楊寬耀又如何說？原告提出的片
    面資料都是傳聞，是原告跟其他人的對話，但本案主要的爭
    點是被告親自講了什麼，有沒有要散布，還是單純的聊天?
    且無法證明被告有透過他們傳達恐嚇的事實，原告所提的證
    據，黃兆毅部分係被告與黃兆毅的私下閒聊，且被告並無明
    確表示「綠茶」就是指原告，被告也沒有要求黃兆毅向第三
    人傳達妨害原告名譽之事實，反倒是原告向黃兆毅索取被告
    與黃兆毅私下的閒聊。楊寬耀部分，被告不知是否有楊寬耀
    其人，被告只知道有綽號KEN 的人，被告確實有與KEN 的人
    閒聊，但沒有要他傳達惡害通知原告的意思。況原證26，綽
    號KEN 的人也有傳達被告是希望和平解決的意思，可見被告
    並無傳達惡害。再依雲林地檢署110年度偵字第8442號不起
    訴處分書第四頁所示，檢察官也認為無從認定被告有指示楊
    寬耀傳達恐嚇的內容給告訴人（即原告），而黃兆毅也只是
    聽聞告訴人的轉述，黃兆毅就細節過程並不清楚等語，難認
    被告有透過楊寬耀或黃兆毅傳達惡害。就曾昭梅的證述部分
　　，並非證人直接聽聞被告所陳述，不足以證明被告有使第三
    人妨害原告名譽之事實。另原告所提原證20，參之上開不起
    訴處分書所示，原告於該案告訴之事實，原告是主張被告於
    110 年1 月8 日為毀謗，可見被告於109 年12月20日並無毀
    謗原告之事實;且原告係於110年3月9日才開始就診，而且產
    生焦慮、恐慌之原因多端，難認與被告所為有因果關係等語
　　。
㈢、並聲明:駁回原告之訴，訴訟費用由原告負擔。
三、本院之判斷:
㈠、原告主張㈠被告散佈不實之事實，致其名譽權受侵害，請求被
    告賠償40萬元精神慰撫金部分:
　⒈按民法上名譽權之侵害非即與刑法之誹謗罪相同，名譽有無
    受損害，應以社會上對個人評價是否貶損作為判斷之依據，
    苟其行為足以使他人在社會上之評價受到貶損，不論其為故
    意或過失，均可構成侵權行為（最高法院90年台上字第646
    號前判例參照）。至侵害名譽權之行為，當不以直接之方法
    為限，倘以間接之方法，例如藉字裡行間之意義使他人因該
    影射而受名譽之損害，亦屬之（最高法院96年度台上字第35
    號民事裁判要旨參照）。又是否構成侵害名譽權，不以被害
    人主觀之感受為準，應就社會一般人之評價，客觀判斷之。
　⒉原告主張被告向證人黃兆毅傳述原告已結婚生子，嗣雖改稱
    原告未生子，但又稱原告已努力很久等不實言論，詆毀原告
    之名聲等情，雖據原告提出被告與證人黃兆毅於通訊軟體之
    私人對話翻拍畫面為證（本院卷第35、41頁），且經證人黃
    兆毅到庭證述屬實。然一位婦女是否結婚生子，就社會一般
    人之評價，並不致使其名譽受到貶損，原告主張被告上開言
    論已不法侵害其名譽權云云，為無可採。
　⒊又原告主張被告以向兩造共同之罩友傳達其已婚卻仍與黃兆
    毅單獨至台中過夜、發生關係等不實言論，詆毀原告之名譽
    等情，雖據原告提出其與被告分別與證人黃兆毅、原告與第
    三人等於通訊軟體對話之翻拍畫面為證（本院卷第37-39、
　　45-65頁）。然為被告所否認，並辯稱其是與證人黃兆毅聊
    天，並無傳述原告主張之事實等語。查依原告所提出上開被
    告與證人黃兆毅於通訊軟體之對話內容以觀（本院卷第37-3
    9頁），被告雖有刺探原告與證人相處情形之不合一般人之
    道德操守之行為，然仍屬聊天之性質，並非傳述不實之消息
　　，且無使人誤認之情事，此並有證人於該對話中稱「少在那
    邊釣我」等語，益徵明確。其他之對話畫面，則均是原告與
    第三人之通話內容，均無法證明是被告所傳述，此亦有證人
    曾昭梅之證述可參。而原證8（本院卷第67頁）則是原告自
    己在通訊軟體LINE群組内張貼含有指摘及蒐集被告毀謗事證
    之懸賞啟示，亦無法證明被告確有詆毀原告名譽之事實，故
    原告此部分主張，亦無可採。
　⒋另原告主張「綠茶」一詞是形容外表清純但靠引誘男性甚至
    出賣肉體獲得名利的女性之名詞，而被告卻以該詞向他人稱
    呼、形容原告，致其名譽受到貶損等情，業據原告提出被告
    與證人黃兆毅於通訊媒體之對話翻拍畫面及維基百科查詢資
    料為證（本院卷第69-79、251頁），且有證人黃兆毅及曾昭
    梅之證述可佐，足信屬實。核被告上開所為，已足使原告在
    社會上之評價受到貶損，原告主張被告已不法侵害其名譽，
    足以採信。被告空言否認，委無可採。
㈡、原告主張㈡被告向雲林地檢署檢察官誣告其加重誹謗、恐嚇罪
    嫌，並致其名譽權受損，請求被告給付30萬元慰撫金部分
　　:
　⒈查被告曾向雲林地檢署提出110年度偵字第2790號原告涉犯妨
    害自由等罪嫌之告訴，而經該署檢察官為不起訴處分乙情
　　，為兩造所不爭執，並有原告提出上開不起訴處分書影本在
    卷可證（本院卷第81-85頁），且經本院調閱上開偵查案卷
　　，核閱屬實，足信無誤。
　⒉然原告主張被告提出上開告訴之前，已徵詢過律師，律師告
    知不會成立等語，而被告仍提出上開告訴，已不法侵害其權
    利云云，固據原告提出其與「KEN」（楊寬耀）於通訊軟體
    對話之翻拍畫面及錄音光碟暨譯文為證（本院卷第87-91頁
　　、錄音光碟置證物袋）。然按所謂「誣告」，係指告訴人所
    訴被訴人之事實完全出於虛構為要件，申言之，指明知無此
    事實，故意捏造而圖使被訴人受刑事處分，始足當之，苟出
    於誤信、誤認或懷疑有此事實或以為有此嫌疑，均不得謂為
    誣告，且若所告尚非全然無因，祗因缺乏積極證明致被誣告
    人不受訴追處罰者，亦難以誣告罪相繩，又若告訴人對犯罪
    之構成要件有所誤解，但所訴之事實，尚非完全出於虛構，
    顯係出於誤會或懷疑此項事實可能構成犯罪而為申告，亦與
    誣告之成立要件有間。查被告向偵查機關對原告提出上開告
    訴，係由於原告於兩造均有加入之通訊媒體「雲林實名制口
    罩分享群組」張貼上開原證8之有關指摘被告毀謗及蒐集被
    告毀謗事證之懸償廣告（本院卷第67頁），被告因而認為其
    受原告誹謗及恐嚇而提出，有原告提出之上開不起訴處分書
    （本院卷第81-85頁），及被告於斗六分局斗六派出所之調
    查筆錄附該偵查卷可佐。則被告所告訴之事實並非虛構，已
    難認被告有誣告之情事。況律師之法律意見僅供參考，尚難
    以曾經徵詢律師法律上之意見，經律師表示告訴不成立，即
    因而剝奪人民依憲法第16條所規定之訴訟權。況訴訟案件中
    之被告應訴，依社會一般人之評價，亦難認其名譽已遭受損
    害。因此，原告上開主張，顯無可採。
㈢、又原告主張㈢其在上開群組張貼前項訊息後，被告放話要找黑
    道出面與原告處理等語，已對原告構成恐嚇，並致原告心生
    恐懼、焦慮、憂鬱等精神上疾病之損害，因而請求被告給付
    30萬元之慰撫金部分:
　⒈原告上開主張，固據其提出原告與證人黃兆毅之對話錄音光
    碟暨譯文、原告與「KEN」（楊寬耀）於通訊軟體之對話翻
    拍畫面、中山醫院之診斷證明書暨藥品清單、及原告與被告
    於通訊軟體對話之翻拍畫面等件為證（本院卷第95-107、11
　　1-139頁、錄音光碟放證物袋）。
　⒉惟按所謂恐嚇危害安全，係指行為人以加害生命、身體、自
    由、名譽、財產之事恐嚇他人，且須有惡害之通知，使足當
    之（刑法第305條規定參照）。所謂惡害，亦需客觀上一般
    人認為足以構成威脅，致接受意思表示者之生活狀態陷於危
    險不安，始屬相當。查:
　⑴依原告與證人黃兆毅對話之譯文內容，證人黃兆毅僅向原告
    表示：應該是說有提到這樣（黑道）的字眼、處理方式看你
    要找白色力量或者黑色力量、要用黑道被告那邊也有人等內
    容。至多僅能認為被告曾向證人黃兆毅表示要找黑道處理兩
    造糾紛之事，然無證據證明被告有指示證人黃兆毅傳達上開
    內容予原告。
　⑵另觀原告與「KEN」（楊寬耀）間LINE通訊軟體之對話內容
　　，亦無從認被告有指示楊寬耀傳達恐嚇之內容予原告。況依
    該對話內容，被告僅表示「最好是和平解決」、「不然我也
    雲林住20年了」等內容，亦難認被告已有以加害原告之生命
　　、身體、自由、名譽、財產為惡害之通知。
　⑶況上開對話內容，亦難認會使一般人產生恐懼、焦慮、憂鬱
    等精神上疾病之損害，二者亦難認有相當之因果關係。原告
    上開主張，亦無可採。
㈣、綜上所述，原告主張被告以足以貶損他人名譽之「綠茶」一
    詞向他人稱呼、形容原告，足致原告之名譽受到貶損，已不
    法侵害原告之名譽權，原告依民法第184條第1項、第195條
    第1項等規定，請求被告賠償非財產上損害，於法有據，應
    予准許。本院審酌被告上開侵權行為之手段、原告及一般人
    因該行為所受精神上之痛苦，與兩造之社會經濟、身份、地
    位等一切情狀，認原告請求被告賠償精神慰撫金3萬元為適
    當，原告超過部分之請求，為無理由。另原告請求「被告應
    將本判決，以字型12號以上，刊登於蘋果日報雲嘉地區社會
    版一日。」部分，因被告僅於其與證人黃兆毅私人通話時為
    上開稱呼，並無證據足以證明被告有向大眾或不特定人為上
    開稱呼，原告上開請求，顯非屬必要之回復名譽之方法，不
    應准許。至於原告其餘之主張，均無理由。
㈤、末按遲延之債務，以支付金錢為標的者，債權人得請求依法
    定利率計算之遲延利息。給付無確定期限者，債務人於債權
    人得請求時，經其催告而未為給付，自受催告時起，負遲延
    責任。其經債權人起訴而送達訴狀，或依督促程序送達支付
    命令，或為其他相類之行為者，與催告有同一之效力，民法
    第233條第1項、第229條第2項分別定有明文。本件原告請求
    被告之上開給付，為以支付金錢為標的，原告請求被告給付
    自起訴狀繕本送達翌日即111年4月26日（見本院卷第159頁
　　）起至清償日止，按週年利率5％計算之利息，為有理由，應
    予准許。
㈥、從而，原告本於侵權行為之法律關係，請求被告給付3萬元
　　，及自111年4月26日起至清償日止，按年息5%計算之利息，
    為有理由，應予准許。原告超過上開範圍之請求，為無理由
　　，應予駁回。
四、本件為判決基礎之事證已臻明確，兩造其餘主張、抗辯與舉
    證，經審酌均與本件判決結果不生影響，爰不一一論述，併
    此敘明。
五、原告聲請供擔保之假執行宣告，然本件判決所命給付之金額
    未逾50萬元，應依民事訴訟法第389條第1項5款規定，依職
    權宣告假執行。至於原告敗訴部分，其假執行之聲請，因訴
    之駁回而失所附麗，應併予駁回。　　　　
六、結論：本件原告之訴，為一部有理由，一部無理由，爰判決
    如主文。
中　　華　　民　　國　　111 　年　　11　　月　　1 　　日
                      民事第二庭法  官  黃一馨
以上為正本，係照原本作成。
如對本判決上訴，須於判決送達後20日內向本院提出上訴狀。
如委任律師提起上訴者，應一併繳納上訴審裁判費。
中　　華　　民　　國　　111 　年　　11　　月　　1 　　日
                                書記官　鄭夙惠